臺灣苗栗地方法院刑事判決
111年度易字第236號
公  訴  人  臺灣苗栗地方檢察署檢察官
被      告  羅右爲



上列被告因加重竊盜案件，經檢察官提起公訴（111年度偵字第3
406、3519、3520、3763、3771號），因被告於本院準備程序進
行中，就被訴事實為有罪之陳述，經本院裁定進行簡式審判程序
，判決如下：
    主  文
羅右爲犯如附表各編號所示之罪，各處如附表各編號「宣告罪刑
及沒收」欄所示之刑及沒收。所處如附表各編號所示之刑，應執
行有期徒刑參年陸月。　　
　　犯罪事實及理由
一、本件犯罪事實、證據及理由，均引用檢察官起訴書之記載（
    如附件）。並補充、更正如下：
　㈠犯罪事實部分：
　⒈將犯罪事實欄一、㈠第8列所載「手電筒1個」予以刪除，並將
    同欄同列所載「逾越」更正為「踰越」。
　⒉將犯罪事實欄一、㈡第1列所載「17分1許」更正為「17分」。
　⒊將犯罪事實欄一、㈢第2列所載「尖豐路206巷46弄1號」更正
    為「尖下里18鄰皇家別莊14號」，並將同欄第4至5列所載「
    身份證」更正為「身分證」。　
　⒋將犯罪事實欄一、㈣第4列所載「剪鉗」更正為「破壞剪」。
　⒌將犯罪事實欄一、㈤第7列所載「總價值約4萬元元」更正為「
    總價值約3至4萬元」。　　　
　㈡證據部分：
　　補充「被告羅右爲於審理中之自白」。　　　
二、論罪科刑：
  ㈠按刑法上之接續犯，就各個單獨之犯罪行為分別以觀，雖似
    各自獨立之行為，惟因其係出於單一之犯意，故法律上仍就
    全部之犯罪行為給予一次之評價，而屬單一一罪，其部分行
    為如已既遂，縱後續之行為止於未遂或尚未著手，自應論以
    既遂罪（最高法院85年度台上字第2242號判決意旨參照）。
    核被告就附件犯罪事實一、㈠所為，係犯刑法第321條第1項
    第1款、第2款、第3款之攜帶兇器踰越牆垣侵入住宅竊盜罪
    ，及同法第354條之毀損他人物品罪。被告本案開啟未上鎖
    之小客車行竊得手後，又侵入告訴人李泉金住宅搜索財物而
    竊盜未遂之行為，均係基於單一決意所為，復侵害同一財產
    監督權，在時間及空間上具有密切關係，依一般社會通常觀
    念難以強行分離，在刑法評價上，以視為數個舉動之接續實
    施，合為包括一行為予以評價，較為合理，自應論以接續犯
    之攜帶兇器踰越牆垣侵入住宅竊盜一罪。又被告如附件犯罪
    事實一、㈠所示之毀損車門及加重竊盜犯行間，其時空密接
    且行為連貫，如依一般社會通念就被告上開犯行之整體實施
    過程予以觀察，應認其所為上開行為間彼此具有方法目的之
    緊密關聯，存有不可分割之一致性及事理上之關聯性，而應
    認屬一行為並適用刑法第55條想像競合犯之規定從一重處斷
    。再起訴意旨就附件犯罪事實一、㈠所示部分，雖漏未引用
    刑法第354條對被告論罪，惟因被告有持剪刀破壞小客車車
    門把手之犯罪事實，業經檢察官於起訴書犯罪事實欄中記載
    明確，且依前揭說明，被告所犯毀損他人物品犯行，與其被
    訴加重竊盜犯行部分既均屬有罪，並有前述想像競合之裁判
    上一罪關係，核屬犯罪事實之一部擴張而為起訴效力所及，
    且本院於審理過程中已告知被告上開罪名以供答辯（見本院
    卷第88頁），而無礙被告防禦權之行使，是本院自得就此部
    分併予審理。
　㈡次按攜帶兇器竊盜，乃指行為人攜帶兇器有行兇之可能，客
    觀上具有危險性，祇須行竊時攜帶具有危險性之兇器為已足
    ，並不以攜帶之初有行兇之意圖為必要，因立法所規範者為
    攜帶兇器竊盜或強盜即屬於加重條件，而不以取出兇器犯之
    為必要，亦不以攜帶之初有持以行兇之意圖為限（最高法院
    94年度台上字第3149號判決意旨參照）。查被告固於審理中
    辯稱其如附件犯罪事實一、㈣所示犯行，雖有攜帶破壞剪行
    竊，但並未取出使用等語，但揆諸前揭判決意旨，被告既有
    攜帶破壞剪此具有危險性之兇器行竊，則不論其於實施該犯
    行之際有無取出使用，均不影響其攜帶兇器加重條件之成立
    。是以，核被告就附件犯罪事實一、㈡至㈤所為，分別係犯如
    附表編號二至五「宣告罪刑及沒收」欄所示之罪。被告如附
    件犯罪事實一、㈠至㈤所示之5次犯行間，犯意各別，行為互
    殊，應予分論併罰。
　㈢爰審酌被告具有工作能力，卻不思以正當途徑獲取財物，竟
    基於一時貪念，分別以如附件犯罪事實欄所載各該方式，竊
    取各該告訴人及被害人王彥鈞所管領之財物，且迄今尚未與
    各該告訴人及被害人達成和解並賠償所受損害，所為甚屬不
    該。復考量被告曾多次因竊盜案件經法院為科刑判決，竟仍
    於假釋期間內故意再犯本案各該犯行，此品行資料有臺灣高
    等法院被告前案紀錄表1份存卷可查，可見其素行非佳、自
    我約束能力薄弱，且嚴重欠缺尊重他人財產權之觀念，復有
    反覆竊取他人財物之情形，應嚴予非難。惟念被告犯後於偵
    訊及審理中均坦承犯行，態度尚可，兼衡其於審理中自陳學
    歷為高中肄業，入監前在人力公司上班，家中無人需其扶養
    等語（見本院卷第97頁）之智識程度、家庭與生活狀況，暨
    告訴人李泉金於審理過程中向本院表達之刑度意見（見本院
    卷第98至99頁）等一切情狀，分別量處如主文所示之刑。末
    考量被告實施上揭犯行之犯罪動機一致且犯罪手法雷同，對
    法益侵害之加重效應尚非甚鉅，如以實質累加之方式定應執
    行刑，則處罰之刑度顯將超過其行為之不法內涵，而違反罪
    責原則。復參以被告所犯各罪之犯罪態樣、時間間隔、各罪
    依其犯罪情節所量定之刑及合併刑罰所生痛苦之加乘效果等
    情狀，定其應執行之刑如主文所示，以資警惕。
三、沒收部分：
  ㈠犯罪所得部分：
　　按犯罪所得，屬於犯罪行為人者，沒收之；前二項之沒收，
    於全部或一部不能沒收或不宜執行沒收時，追徵其價額；宣
    告前二條之沒收或追徵，有欠缺刑法上之重要性者，得不宣
    告或酌減之。刑法第38條之1第1項前段、第3項、第38條之2
    第2項分別定有明文。次按犯罪所得已實際合法發還被害人
    者，不予宣告沒收或追徵。刑法第38條之1第5項亦有明文。
    經查：
　⒈被告如附件犯罪事實一、㈠所示所竊得之零錢新臺幣（下同）
    500元；如附件犯罪事實一、㈡所示所竊得之金戒指2枚；如
    附件犯罪事實一、㈢所示所竊得之皮夾及現金26,500元；如
    附件犯罪事實一、㈣所示所竊得之現金2,000元及智慧型手機
    1支，均為其犯罪所得，而此部分犯罪所得雖未扣案，但為
    貫徹任何人均不能保有犯罪所得之立法原則，本院自應依前
    揭規定對之宣告沒收，並於全部或一部不能沒收或不宜執行
    沒收時，追徵其價額。
　⒉被告如附件犯罪事實一、㈠所示，所竊得之鑰匙1串；如附件
    犯罪事實一、㈢所示，所竊得之身分證、健保卡、信用卡各1
    張，固均為其犯罪所得，然因該等物品既均未扣案，且本體
    價值低微，縱對之諭知沒收，亦徒增執行人力上之勞費，復
    因各該證件、信用卡另可透過掛失止付、申請補發等程序，
    阻止他人取得不法利益或從事不法犯行，尚欠缺刑法上之重
    要性，爰依刑法第38條之2第2項規定，均不予宣告沒收。
　⒊至於被告如附件犯罪事實一、㈤所示所竊得之各該物品，均已
    實際合法發還被害人等節，有贓物認領保管單1紙在卷可按
    （見偵字第3406號卷第81頁），是以，本院自無庸再對被告
    此部分犯罪所得為沒收或追徵之諭知。
　㈡供犯罪所用之物部分：
　　按供犯罪所用之物，屬於犯罪行為人者，得沒收之。刑法第
    38條第2項前段定有明文。查被告用以實施如附件犯罪事實
    一、㈠所示犯行之剪刀，及其用以實施如附件犯罪事實一、㈣
    所示犯行之破壞剪，暨其用以實施如附件犯罪事實一、㈤所
    示犯行之剪刀，雖為被告具有事實上處分權之物，並為供其
    實施犯罪所用，惟因該等剪刀及破壞剪均未扣案，復非違禁
    物，且於日常生活中甚為容易取得，替代性高，倘予宣告沒
    收，其特別預防及社會防衛之效果微弱，不但欠缺刑法上之
    重要性，反須另行開啟沒收執行程序以探知其所在，亦顯生
    訟爭之煩及司法資源之耗費，為免窒礙，爰均不予宣告沒收
    之。　
　㈢宣告多數沒收情形，既非數罪併罰，自應依刑法第40條之2第
    1項規定，併執行之。　　
據上論斷，應依刑事訴訟法第273條之1第1項、第299條第1項前
段、第310條之2、第454條第2項，刑法第321條第1項第1款、第2
款、第3款、第354條、第55條、第51條第5款、第38條之1第1項
前段、第3項、第40條之2第1項，刑法施行法第1條之1第1項，判
決如主文。
本案經檢察官楊景琇提起公訴，檢察官黃智勇到庭執行職務
中　　華　　民　　國　　111 　年　　7 　　月　　5 　　日
                  刑事第三庭    法  官  朱俊瑋 
以上正本證明與原本無異。
如不服本判決應於收受判決後20日內向本院提出上訴書狀，並應
敘述具體理由。其未敘述上訴理由者，應於上訴期間屆滿後20日
內向本院補提理由書( 均須按他造當事人之人數附繕本) 「切勿
逕送上級法院」。告訴人或被害人如對本判決不服者，應具備理
由請求檢察官上訴，其上訴期間之計算係以檢察官收受判決正本
之日期為準。　　
   　　　　　　　               書記官　鄭雅雁
中　　華　　民　　國　　111 　年　　7 　　月　　5 　　日
附錄本案論罪科刑法條：
中華民國刑法第321條
犯前條第1項、第2項之罪而有下列情形之一者，處6月以上5年以
下有期徒刑，得併科50萬元以下罰金：
一、侵入住宅或有人居住之建築物、船艦或隱匿其內而犯之。
二、毀越門窗、牆垣或其他安全設備而犯之。
三、攜帶兇器而犯之。
四、結夥三人以上而犯之。
五、乘火災、水災或其他災害之際而犯之。
六、在車站、港埠、航空站或其他供水、陸、空公眾運輸之舟、
    車、航空機內而犯之。
前項之未遂犯罰之。
中華民國刑法第354條
毀棄、損壞前二條以外之他人之物或致令不堪用，足以生損害於
公眾或他人者，處2年以下有期徒刑、拘役或1萬5千元以下罰金
。
【附表】
編號 犯罪事實 宣告罪刑及沒收 一 附件犯罪事實一、㈠ 羅右爲犯攜帶兇器踰越牆垣侵入住宅竊盜罪，處有期徒刑拾壹月。未扣案犯罪所得新臺幣伍佰元沒收，於全部或一部不能沒收或不宜執行沒收時，追徵其價額。 二 附件犯罪事實一、㈡ 羅右爲犯侵入住宅竊盜罪，處有期徒刑玖月。未扣案犯罪所得金戒指貳枚沒收，於全部或一部不能沒收或不宜執行沒收時，追徵其價額。  三 附件犯罪事實一、㈢ 羅右爲犯踰越門窗侵入住宅竊盜罪，處有期徒刑拾月。未扣案犯罪所得皮夾壹個及新臺幣貳萬陸仟伍佰元均沒收，於全部或一部不能沒收或不宜執行沒收時，追徵其價額。  四 附件犯罪事實一、㈣ 羅右爲犯攜帶兇器踰越門窗侵入住宅竊盜罪，處有期徒刑壹年。未扣案犯罪所得新臺幣貳仟元及智慧型手機壹支均沒收，於全部或一部不能沒收或不宜執行沒收時，追徵其價額。  五 附件犯罪事實一、㈤ 羅右爲犯攜帶兇器毀越門窗侵入住宅竊盜罪，處有期徒刑壹年壹月。